Minutes et répertoires du notaire Philibert CONTENOT, 1605 - septembre 1636 (étude XVI)
Archives nationales
- Minutes de Philibert CONTENOT, 1605 - septembre 1636; MC/ET/XVI/184 - MC/ET/XVI/236/A
  - Minutes. 1636, janvier - 1636, septembre, janvier 1636 - septembre 1636; MC/ET/XVI/236/A
    - VERRIER (Mise en apprent.) § Mise en apprent. durant 6 ans par Avoye LE BROUSSAN, veuve Mallet SENLYE, cuisinier, demeurant rue des Gravilliers, de Claude S. son fils, âgé de 13 ans, chez Gilles JACQUEMAIS, maître et marchand verrier, couvreur de bouteilles - Pas de frais d'apprentissage, 21 juillet 1636; MC/ET/XVI/236/A
      contrat d'apprentissage; Le Broussan, Avoye; Senlye, Mallet; Senlye, Claude; Jacquemais, Gilles
    - VALSEMER (Olympe de) conseiller notaire secrétaire du R. M/on/ Cour. de France demeurant à Rouen paroisse Saint-Godart § Transaction relative au mariage de Geneviève de BYERVILLE sieur de Jean de B. Conseiller nd. seigneur du R. M/on/ et Couronne de France, fils de Jehan de B. de même état, avec Olympe de VALSEMER acté passé s/ Seing privé le 16-7-35, 9 août 1636; MC/ET/XVI/236/A
      contrat de mariage; accord; Valsemer, Olympe de
    - MOUCHY (Charles de) chevalier seigneur d'Hocquincourt demeurant à Plainville en Picardie § Obligation par Charles de MOUCHY et Eléonore d'ESTAMPES son épouse., 29 août 1636; MC/ET/XVI/236/A
      obligation; Mouchy, Charles de